【裁判字號】    96,重訴,113
【裁判日期】    970930
【裁判案由】    違反槍砲彈藥刀械管制條例
【裁判全文】
臺灣高雄地方法院刑事判決             96年度重訴字第113號
公  訴  人  臺灣高雄地方法院檢察署檢察官
被      告  甲○○
                    現於臺灣高雄看守所
選任辯護人  張永昌律師
上列被告因違反槍砲彈藥刀械管制條例案件，經檢察官提起公訴
（96年度偵字第8862號），本院判決如下：
    主  文
甲○○未經許可，製造具有殺傷力之空氣槍，處有期徒刑伍年肆
月，併科罰金新臺幣貳拾萬元，罰金如易服勞役，以新臺幣壹仟
元折算壹日，扣案附表一所示之物均沒收；又未經許可，持有空
氣槍，處有期徒刑參年貳月，併科罰金新臺幣伍萬元，罰金如易
服勞役，以新臺幣壹仟元折算壹日，扣案附表二所示之物均沒收
；又未經許可，持有可發射子彈具有殺傷力之改造槍枝，處有期
徒刑參年貳月，併科罰金新臺幣伍萬元，罰金如易服勞役，以新
臺幣壹仟元折算壹日，扣案附表三所示之物沒收；又未經許可，
持有可發射子彈具有殺傷力之改造槍枝，處有期徒刑參年貳月，
併科罰金新臺幣伍萬元，罰金如易服勞役，以新臺幣壹仟元折算
壹日，扣案附表四所示之物沒收；又未經許可，持有可發射子彈
具有殺傷力之改造槍枝，處有期徒刑參年貳月，併科罰金新臺幣
伍萬元，罰金如易服勞役，以新臺幣壹仟元折算壹日，扣案附表
五所示之物沒收；又未經許可，持有可發射子彈具有殺傷力之改
造槍枝，處有期徒刑參年貳月，併科罰金新臺幣伍萬元，罰金如
易服勞役，以新臺幣壹仟元折算壹日，扣案附表六所示之物沒收
；又未經許可，製造子彈未遂，處有期徒刑捌月，併科罰金新臺
幣參萬元，罰金如易服勞役，以新臺幣壹仟元折算壹日。減為有
期徒刑肆月，併科罰金新臺幣壹萬伍仟元，罰金如易服勞役，以
新臺幣壹仟元折算壹日，扣案如附表七及附表一編號2 所示之物
均沒收；又未經許可，持有子彈，處有期徒刑陸月，併科罰金新
臺幣壹萬元，罰金如易服勞役，以新臺幣壹仟元折算壹日。減為
有期徒刑參月，併科罰金新臺幣伍仟元，罰金如易服勞役，以新
臺幣壹仟元折算壹日，附表八所示之物沒收。應執行有期徒刑壹
拾貳年，併科罰金新臺幣肆拾萬元，罰金如易服勞役，以新臺幣
壹仟元折算壹日，扣案如附表一至八所示之物均沒收。
    事  實
一、甲○○明知具有殺傷力之槍枝、子彈、各式槍枝之主要組成
    零件係屬槍砲彈藥刀械管制條例管制之物品，非經主管機關
    許可，不得製造、持有，竟分別為下列行為：
（一）基於製造具有殺傷力空氣長槍之犯意，於民國95年3 至4
      月間某日，在位於高雄市○○區○○路與高鳳路口之「鴻
      濱遙控模型店」，先以新台幣（下同）8,000 元之代價，
      向該店老闆成年男子梁建斌購入附表一編號一之空氣長槍
      1 枝後，復於購入上開槍枝一週內之某日，再至高雄市六
      合夜市內不知名之模型店內，購得遠較上開空氣槍內裝彈
      簧彈力為強之彈簧，在高雄市小港區○○○路六號住處，
      將槍身號碼Ｚ000000000之空氣槍之活塞拆下後，以取出活
      塞內原本之彈簧、換裝前開所購得之強力彈簧，再將活塞
      裝回上開空氣槍（槍枝管制編號0000000000）之改造方式
      ，製造完成可發射金屬鋼珠，具有殺傷力之空氣槍1 枝。
（二）於95年3 至4 月間某日，在位於高雄市○○區○○路與高
      鳳路口之「鴻濱遙控模型店」，以3,000 元之代價向該店
      老闆成年男子梁建斌購得以小型二氣化碳高壓鋼瓶並以鋼
      瓶內氣體作為發射動力，可發射金屬鋼珠，具有殺傷力之
      如附表二編號一所示之空氣槍1 支（槍枝管制編號：0000
      000000）後，即非法持有之。
（三）於95年4 、5 月間某日，在屏東市○○路、歸仁路附近某
      處，向一綽號「自強」之吳智強成年男子，以40,000元之
      代價，購得換裝土造金屬槍管仿BERETTA 廠92FS型半自動
      手槍製造之具有殺傷力改造手槍（槍枝管制編號為
      0000000000號，未含彈匣）1 枝後，即非法持有之。
（四）於95年6 、7 月間某日，在屏東市○○路、歸仁路附近某
      處，以25,000元之代價向該名綽號為「自強」之吳智強成
      年男子購得換裝土造金屬槍管仿BERETTA 廠92FS型半自動
      手槍製造之具有殺傷力改造手槍（槍枝管制編號為
      0000000000號，未含彈匣）1 枝後，即非法持有之。
（五）於95年10月間某日，在屏東市○○路、歸仁路附近之統一
      精工加油站內，以100,000 元之代價再次向綽號「自強」
      之吳智強成年男子購得由Mauser HSC 90 Kaliber 9mm
      P.A.K 模型槍，換裝土造金屬槍管而成之具有殺傷力改造
      手槍（槍枝管制編號為0000000000，含彈匣）1 枝後，即
      非法持有之。
（六）於95年底某日，於前開屏東市○○路與歸仁路附近，以4
      5,000 元之代價向該名綽號「自強」之吳智強成年男子購
      得換裝土造金屬槍管仿BERETTA 廠1934型之具有殺傷力半
      自動改造手槍（槍枝管制編號為0000000000號，含彈匣）
      1 支及具有殺傷力之9MM 制式子彈14顆後，即非法持有之
      。
（七）另基於製造具殺傷力子彈之犯意，利用從前揭時、地從綽
      號「自強」之成年男子吳智強處購入之沒有底火之子彈11
      顆，在上開住處，以先將子彈拆解，以自備砂輪機磨製彈
      頭，再以鑽孔機將子彈鑽孔後，裝入底火，然因技術不佳
      無法擊發未具殺傷力而未遂。
（八）於95年10、11月間某日下午11時至12時許，在高雄市○○
      區○○路與四維路路口，以每顆600 元之代價，向綽號「
      偉仔」之成年男子張宏瑋購得10顆具有殺傷力之9MM 制式
      子彈後，即非法持有之。
  嗣於96年3 月20日13時10分許，為警持本院法官所核發之搜索
  票執行搜索，分別在上址1 樓車庫中、4 樓房間內、屋後竹林
  間及車牌號碼ZA-3188 號自用小客車上查獲，並扣得上開各改
  造空氣槍、手槍、制式子彈成品、子彈半成品及其他如附表一
  至八所示物品。
二、案經行政院海岸巡防署海洋巡防總局偵防查緝隊移送台灣高
    雄地方法院檢察署偵查起訴。
    理  由
壹、證據能力部分：
一、按被告之自白，非出於強暴、脅迫、利誘、詐欺、疲勞訊問
    、違法羈押或其他不正之方法，且與事實相符者，得為證據
    。被告陳述其自白係出於不正之方法者，應先於其他事證而
    為調查。該自白如係經檢察官提出者，法院應命檢察官就自
    白之出於自由意志，指出證明之方法。刑事訴訟法第156 條
    第1 項、第3 項分別定有明文。查被告、指定或選任辯護人
    於準備程序、審判期日對於公訴檢察官提出其警詢及偵查訊
    問筆錄之證據能力均不爭執，本院亦查無明顯事證足認檢察
    及警察機關於製作該等筆錄時，有對被告施以法所禁止之不
    正方法等情事，是被告審判外之自白陳述筆錄係出於其任意
    性所製作，具證據能力。
二、卷附之內政部警政署刑事警察局搜索、扣押筆錄、扣押物品
    目錄表，係執行搜索之警員所製作，記載搜索、查獲情形及
    扣案物品之數量，為從事犯罪偵查之公務員於執行職務之際
    ，於職務上所製作之記錄文書，且無證據足以證明有何不可
    信之情況，復與本案查扣之槍枝、子彈等數量之待證事實具
    有關聯性，依刑事訴訟法第159 條之4 第1 款之規定，自有
    證據能力。
三、再者，「被告以外之人於審判外之言詞或書面陳述，除法律
    有規定者外，不得作為證據」，刑事訴訟法第159 條第1項
    固定有明文，然「鑑定之經過及其結果，應命鑑定人以言詞
    或『書面』報告」，同法第206 條第1 項亦規定甚明，是鑑
    定人以書面為鑑定報告提出於法院，依刑事訴訟法第159 條
    第1 項立法理由及同法第206 條第1 項規定，即具有證據能
    力。又法院或檢察官得囑託醫院、學校或其他相當之機關、
    團體為鑑定，或審查他人之鑑定，並準用第203 至第206 條
    之1 之規定，刑事訴訟法第208 條第1 項亦定有明文。依此
    ，檢察官對於偵查中之案件，認須實施鑑定者，固應就具體
    個案，選任鑑定人或囑託鑑定機關（團體）為之；但對於司
    法警察機關調查中之案件，或有量大或急迫之情形，為因應
    實務之現實需求，如檢察官針對該類案件之性質（例如：查
    扣之毒品必須檢驗其成份、對施用毒品之犯罪嫌疑人必須檢
    驗其體內有無毒品代謝反應、對於查扣之槍砲彈藥必須檢驗
    有無殺傷力、對違反野生動物保育法案件必須鑑定是否屬於
    保育類動物案件等），認為當然有鑑定之必要者，經參考法
    務部92年5 月20日法檢字第092080203 號函送之法務部「因
    應刑事訴訟法修正工作小組」研討之刑事訴訟法修正相關議
    題第21則之共識結論，以及本院於92年8 月1 日舉行之刑事
    訴訟法新制法律問題研討會第3 則法律問題研討結果之多數
    說（載於司法院92年8 月印行「刑事訴訟法新制法律問題彙
    編」第15頁至第18頁），基於檢察一體原則，得由該管檢察
    長對於轄區內之案件，以事前概括選任鑑定人或囑託鑑定機
    關（團體）之方式，俾便轄區內之司法警察官、司法警察對
    於調查中之此類案件，得即時送請事前已選任之鑑定人或囑
    託之鑑定機關（團體）實施鑑定，該鑑定人或鑑定機關（團
    體）亦應視同受承辦檢察官所選任或囑託而執行鑑定業務，
    其等出具之書面鑑定報告應屬刑事訴訟法第206 條所定之傳
    聞例外，當具有證據能力（法務部92年9 月1 日法檢字第09
    20035083號函可供參照）。從而，本件扣案之槍枝、子彈，
    經由查獲之警察單位依先前轄區檢察署檢察長事前概括選任
    鑑定機關，即內政部警政署刑事警察局實施鑑定，該鑑定機
    關所出具之96年4 月27日刑鑑字第0000000000號槍彈鑑定書
    （附偵查卷第116 頁至頁參照123） 及法院依職權囑託內政
    部警政署刑事警察局實施鑑定，該鑑定機關所出具之97 年4
    月16日刑鑑字第0970037092號函，即具有證據能力而得為本
    案之證據。
四、又按傳聞法則係針對於被告以外之人於審判外之言詞或書面
    陳述所規範之證據法則，換言之「傳聞證據」係指「審判外
    」所為之「陳述或所發生之敘述性動作」，而提出於法庭用
    來證明該敘述事項之真實性之證據。因此，如非被告以外之
    人於審判外以言詞或書面所為之供述證據，即無傳聞法則之
    適用。卷附扣案槍管、子彈等照片，係利用光學、機械之方
    式，對於所拍攝內容所為忠實且正確之記錄，性質上並非供
    述證據，故無刑事訴訟法第159 條第1 項規定之適用，附此
    敘明。
貳、實體部分
一、製造空氣槍部分
    上開事實，業經被告迭於警、偵訊及本院審理時坦承不諱（
    見本院卷第27頁），且空氣槍活塞內之彈簧，業經被告更換
    其另外購得之彈簧乙節，亦經被告於本院審理時供承在卷（
    見本院卷第118 頁），並有附表一所示之工具、彈簧、空氣
    長槍1 枝（槍枝管制編號：00000000000 號）扣案可佐，而
    扣案空氣長槍經送內政部警政署刑事警察局，以性能檢驗法
    、動能測試法鑑定結果，送鑑之改造長槍1 枝（槍枝管制編
    號：00000000000 號），認係空氣槍，以外接高壓鋼瓶內氣
    體為發射動力，以動能測試測結果，其發射彈丸單位面積動
    能為72.2焦耳/ 平方公分，而依日本科學警察研究所之研究
    結果，彈丸單位面積動能達20焦耳／平方公分，則足以穿入
    人體皮肉層等情，有該局96年4 月27日刑鑑字第0000000000
     號 槍彈鑑定書在卷可憑（見偵查卷第116 頁至第123 頁）
    ，足見上開空氣槍係可發射金屬鋼珠具有殺傷力之槍枝。另
    按所謂製造包括創製、改造、組合、混合、化合等行為在內
    ，已損壞之零件加以修理亦屬製造，改造行為亦屬製造行為
    之一種（最高法院86年度台上字第7558號、92年度台上字第
    92 4號、96年台上字第7079號刑事判決參照），被告於警詢
    供承更換彈簧及瓦斯鋼瓶係為增加槍枝動能（見偵查卷第11
    頁），是應認被告係將原不具殺傷力之空氣槍，改造成可發
    射子彈具有殺傷力之空氣槍。綜上，足認被告之自白與事實
    相符，堪認屬實，被告未經許可，製造具有殺傷力之空氣槍
    ，事證明確，被告犯行洵堪認定，應依法論科。
二、持有空氣槍及改造手槍部分
    上開事實，業經被告迭於警、偵訊及本院審理時坦承不諱（
    見本院卷第27頁），復有附表二編號一、附表三、附表四、
    附表五、附表六所示之空氣槍、改造手槍扣案可佐，附表二
    編號一所示之槍枝（槍枝管制編號0000000000）以性能檢驗
    法檢測，認係空氣槍，以小型二氧化碳高壓鋼瓶內氣體為發
    射動力，以動能測試測結果，其發射彈丸單位面積動能為25
    焦耳/ 平方公分，而依日本科學警察研究所之研究結果，彈
    丸單位面積動能達20焦耳／平方公分，則足以穿入人體皮肉
    層等情；附表三所示之槍枝（槍枝管制編號0000000000）以
    性能檢驗法檢測，認係改造手槍，由仿BERETTA 廠92FS型半
    自動手槍製造之槍枝，換裝土造金屬槍管而成，經裝填底火
    之適用彈殼測試，可擊發，應可供擊發適用子彈使用，研判
    具有殺傷力；附表四所示之槍枝（槍枝管制編號0000000000
    ）以性能檢驗法檢測，認係改造手槍，由仿BERETT A廠92FS
    型半自動手槍製造之槍枝，換裝土造金屬槍管而成，經裝填
    底火之適用彈殼測試，可擊發，應可供擊發適用子彈使用，
    研判具有殺傷力；附表五所示之槍枝（槍枝管制編號000000
    0000）以性能檢驗法檢測，認係改造手槍，由Mauser HSC
    90 Kaliber 9mm P.A.K模型槍，換裝土造金屬槍管而成，經
    裝填底火之適用彈殼測試，可擊發，應可供擊發適用子彈使
    用，研判具有殺傷力；附表六所示之槍枝（槍枝管制編號00
    00000000）以性能檢驗法檢測，認係改造手槍，由仿BERETT
    A 廠1934型半自動手槍製造之槍枝，換裝土造金屬槍管而成
    ，經裝填底火之適用彈殼測試，可擊發，應可供擊發適用子
    彈使用，研判具有殺傷力。有內政部警政署刑事警察局96年
    4 月27日刑鑑字第0000000000號槍彈鑑定書在卷可憑（見偵
    查卷第117 頁至第118 頁），足見上開槍枝均係具有殺傷力
    之槍枝。綜上，足認被告之自白與事實相符，堪認屬實，被
    告未經許可持有空氣槍及可發射子彈具有殺傷力之改造手槍
    ，事證明確，被告犯行洵堪認定，應依法論科。
三、製造子彈未遂部分
    被告於警詢中供稱：伊向「自強」購買子彈，將部分沒有底
    火子彈拆解，原本要自己練習磨製彈頭，看能不能完成製造
    子彈，砂輪機是用磨製彈頭，底火是用來製造改造子彈用，
    鑽孔機是用來將玩具子彈鑽孔後，以便裝入底火，打起來才
    會有聲音等語（見偵查卷第10頁至第11頁），復有扣案子彈
    半成品11顆、底火一盒、鑽孔機一台等物足資佐證；又扣案
    之子彈半成品經送內政部警政署刑事警察局鑑定結果9MM 制
    式彈頭4 顆、9MM 制式彈頭1 顆（彈頭底部有切割痕跡）
    9MM 制式彈殼5 顆（彈底標記AP00，2 顆；FC 9MM LUGER，
    1 顆；★─★9MM LUGER ，2 顆），另一顆認係0.38吋制式
    子彈，經檢視彈頭有切割痕跡，實際試射無法擊發，認不具
    殺傷力，此有內政部警政署刑事警察局97年4 月16日刑鑑字
    第0970 037092 號函（參見本院卷第59頁）在卷可按。扣案
    之彈頭底部有切割痕跡，核與被告所述有磨製彈頭之行為相
    符，復有完整0.38吋子彈一顆扣案可憑。按以製造可發射子
    彈具有殺傷力之槍枝、子彈罪行而言，祇須行為人出於製造
    之意思，著手實行人為之製（改）造工作，縱然尚未完成其
    意欲之成品，或未至具有殺傷力之程度，然依一般社會通念
    加以綜合評價，該行為殊難謂無危險性，乃屬犯罪障礙未遂
    而非不能未遂問題，更不得因其尚未完工或未達具備殺傷力
    程度，而認為不成立犯罪，否則該罪之未遂犯，將永無成立
    可能，殊非立法本旨（最高法院95年台上字第2205號判決可
    參）。被告已著手改造子彈，磨製彈頭，並以鑽孔機鑽孔填
    入底火，雖未能擊發，然非謂客觀上完全無危險性，尚非屬
    「不能未遂」之情形。從而，被告未經許可製造子彈未遂之
    犯行，亦堪認定，被告抗辯並未從事製造子彈云云，即無可
    採。
四、持有子彈部分
    被告迭於警、偵訊及本院審理均坦承扣案之子彈12顆係分別
    向綽號「自強」之成年男子吳智強及「偉仔」之成年男子張
    宏瑋購得等情，復有子彈12顆扣案可佐，且扣案子彈送請內
    政部警政署刑事警察局鑑定結果，以性能檢驗法檢測，認係
    口徑9MM 制式子彈，以試射法試射5 顆，可擊發，認具有殺
    傷力等情，此有內政部警政署刑事警察局97年4 月27日刑鑑
    字第0000000000槍彈鑑定書（參見96年度偵字第8862號偵查
    卷第118 頁）在卷足憑，足認被告之自白與事實相符，堪認
    屬實，被告未經許可持有子彈，事證明確，被告犯行洵堪認
    定，應依法論科。
參、論罪科刑
一、新舊法比較（此指被告所犯事實欄一（一）之犯行部分）
  (一)刑法第2 條：
    查被告於為如事實欄一（一）所示之行為後，刑法第2 條第
    1 項於94年2 月2 日以華總一義字第09400014901 號令修正
    公布，並自95年7 月1 日起施行；修正後刑法第2 條第1 項
    規定，已將新舊法律適用之「從新從輕」原則，改採「從舊
    從輕」原則，而此規定僅係規範行為後法律變更所生新舊法
    律比較適用之準據法，並非實體刑罰法律，自不生行為後法
    律變更之比較適用問題，應逕行適用新法第2 條第1 項規定
    。
  (二)刑法分則編各罪所定罰金之貨幣單位原為銀元，且依修正前
    刑法第33條第5 款規定，罰金刑為1 銀元以上，而依罰金罰
    鍰提高標準條例規定，就72年6 月26日前修正之刑法部分條
    文罰金數額提高2 至10倍，其後修正者則不提高倍數，並依
    現行法規所定貨幣單位折算新臺幣條例規定，以銀元1 元折
    算新台幣3 元；修正後刑法第33條第5 款將罰金刑提高為新
    臺幣1 千元以上，並以百元計算之，且因刑法第33條第5 款
    所定罰金貨幣單位既已改為新臺幣，刑法分則編各罪所定罰
    金之貨幣單位亦應配合修正為新臺幣，考量刑法修正施行後
    ，不再施用「現行法規所定貨幣單位折算新臺幣條例」，為
    使刑法分則編各罪所定罰金之最高數額與刑法修正前趨於一
    致，爰增訂刑法施行法第1 條之1 規定，將刑法分則編各罪
    所定罰金之貨幣單位均改為新臺幣，並將72年6 月26日以前
    修正之刑法部分條文罰金數額提高為30倍，其後修正者則提
    高為3 倍。是以刑法分則編各罪所定罰金刑之最高數額，於
    上開規定修正後並無不同，惟罰金刑之最低數額，則比修正
    前提高，從而，自以修正前之規定較為有利。因被告所犯如
    犯罪事實欄一（一）所示之製造空氣槍之犯行，亦有併科罰
    金刑之規定，就此部分爰依上開原則定其適用之基準。
  (三)刑法第42條關於易服勞役之規定，其中第2 項關於易服勞役
    之折算標準，移列至第3 項，並由「以1 元以上3 元以下，
    折算1 日。但勞役期限不得逾6 個月」，修正為「以新臺幣
    1,000 元、2,000 元或3,000 元折算1 日。但勞役期限不得
    逾1 年」。然依被告行為時之刑罰法律，即修正前刑法第42
    第2 項及修正前罰金罰鍰提高標準條例第二條（現已刪除）
    「依刑法第42條第2 項易服勞役者，均就其原定數額提高為
    1 00 倍折算1 日；法律所定罰金數額未依本條例提高倍數，
    或其處罰法條無罰金刑之規定者，亦同」等規定，易服勞役
    之折算標準最高為銀元300 元即新臺幣900 元，最低為銀元
    100 元即新臺幣300 元。比較新、舊法結果，以修正後之法
    律，對被告較為有利。爰併依刑法第2 條第1 項但書之規定
    ，適用同法第42條第3 項，就罰金部分均諭知易服勞役之折
    算標準。
  (四)修正前刑法第55條牽連犯之規定，業已修正刪除，此刪除雖
    非犯罪構成要件之變更，但顯已影響行為人刑罰之法律效果
    ，自屬法律有變更，依刑法第2條第1項規定，比較新、舊法
    結果，應適用最有利於行為人之法律（最高法院95年第8次
    刑事庭會議決議第5點第3項參照）。按牽連犯之特色在於各
    行為所犯各罪間，有牽連關係存在，刪除後，原則上原各自
    獨立之數個犯行，應回歸數罪併罰之規定處理，則經比較新
    、舊法結果，應以被告行為時之法律即修正前第55條後段規
    定論以牽連犯，最有利於被告。
  (五)刑法第51條第5款：
    被告於為如犯罪事實欄一（一）所示之行為後，修正刑法第
    51 條 亦於95年7 月1 日起施行，修正前刑法第51條規定：
    「數罪併罰，分別宣告其罪之刑，依左列各款定其應執行者
    ：」其中第五款規定：「宣告多數有期徒刑者，於各刑中之
    最長期以上，各刑合併之刑期以下，定其刑期。但不得逾20
    年。」修正後刑法第51條第5 款規定：「宣告多數有期徒刑
    者，於各刑中之最長期以上，各刑合併之刑期以下，定其刑
    期。但不得逾30年。」比較結果，修正後刑法並非較有利於
    行為人，雖被告所犯如事實欄一（二）至（八）示之行為，
    均適用修正後之刑法，然就被告如犯罪事實欄一（一）之犯
    行既與犯罪事實欄一（二）至（八）所示之犯行有定應執行
    刑之必要，則依刑法第2 條第1 項本文從舊原則之規定，仍
    應依修正前刑法就本件被告所犯之犯罪事實欄一（一）至（
    八）之犯行，定其應執行之刑。
  (六)再按所謂不能割裂適用，係指與罪刑有關之本刑而言，不包
    括易刑處分，事關刑罰執行之易刑處分仍應分別適用最有利
    於行為人之法律。易言之，倘所處之主刑同時有徒刑、拘役
    易科罰金、罰金易服勞役之情形時，關於易科罰金、易服勞
    役部分應分別為新舊法有利不利之比較，依刑法第2 條第1
    項從舊從輕原則定其易刑之折算標準。最高法院96年度台非
    字第58號，96台上字第2233號判決意旨參照。
  (七)按持有槍枝罪，其持有之繼續為行為之繼續，而非狀態之繼
    續，亦即一經意圖犯罪而持有槍枝，該罪雖告成立，但其完
    結，須繼續至持有行為終了之時為止（參照最高法院著有79
    年臺非字第264 號判決）。次按繼續犯之犯罪行為繼續實施
    之中，期間法律縱有變更，但其行為既繼續實施至新法施行
    以後，自無行為後法律變更之可言（最高法院28年上字第73
    3 號判例意旨參照）。查本件被告如犯罪事實欄一（二）至
    （八）即持有具殺傷力之空氣槍、改造手槍、子彈，核其持
    有行為之本質，係屬繼續犯，其持有行為繼續至96年3 月20
    日始告終止。雖於被告持有上開具殺傷力之改造手槍、子彈
    行為繼續之期間內，刑法於94年2 月2 日修正公布，並自95
    年7 月1 日起施行，惟上開法律之修正，在被告行為96年3
    月20日完成之前，被告自應適用行為完成時之法律，不生新
    舊法比較之問題，併此敘明。辯護人認犯罪事實一（二）至
    （八）被告持有空氣槍、改造手槍犯行部分有適用修正前刑
    法連續犯規定容有誤會。
二、犯罪事實一（一）部分
    核被告所為，係犯槍砲彈藥刀械管制條例第8 條第1 項之未
    經許可，製造具有殺傷力之空氣槍罪。又被告持有附表一編
    號7 、8 、11、12所示之物屬具殺傷力槍枝之主要組成零件
    ，則係犯同條例第13條第4 項之未經許可持有槍砲之主要組
    成零件罪。另其因製造具有殺傷力之空氣槍後而持有之，其
    持有之低度行為，為製造之高度行為所吸收，不另論罪。被
    告所犯未經許可，製造具有殺傷力之空氣槍罪及未經許可，
    持有槍砲之主要組成零件罪2 罪間，有手段目的之牽連關係
    ，應依修正前刑法第55條牽連犯規定從一重之未經許可，製
    造具有殺傷力之空氣槍罪處斷。公訴人於起訴書論罪法條欄
    雖未提及被告涉犯槍砲彈藥刀械管制條例第13條第4 項之未
    經許可持有槍砲之主要組成零件罪嫌，惟於犯罪事實欄已就
    被告持有扣案之槍管、滑套、槍身、彈匣加以記載，應認公
    訴人就被告未經許可持有槍砲之主要組成零件部分，亦已起
    訴，縱認公訴人漏未起訴，然此部分與起訴部分亦有裁判上
    一罪關係，已如前述，本院自得併予審理。
三、犯罪事實一（二）部分
    按槍砲彈藥刀械管制條例第4 條所稱之槍砲、彈藥，依同條
    例第5 條之規定，非經中央主管機關許可，不得製造、販賣
    、運輸、轉讓、出租、出借、持有、寄藏或陳列。扣案之槍
    枝經鑑定既係具殺傷力之空氣槍，自屬槍砲彈藥刀械管制條
    例第4 條第1 項第1 款所規定之「空氣槍」。故核被告所為
    ，係犯槍砲彈藥刀械管制條例第8 條第4 項之未經許可持有
    空氣槍罪。此部分犯行雖非據起訴書載明，然公訴人於蒞庭
    時已當庭陳述認此部分構成未經許可持有空氣槍罪。本院自
    得併予審理。
四、犯罪事實一（三）至（五）部分
    核被告上開分別持有附表三至五所示具殺傷力之改造手槍製
    各1 支之所為，均係犯槍砲彈藥刀械管制條例第8 條第4 項
    之未經許可，持有可發射子彈具有殺傷力之改造手槍罪。公
    訴意旨就被告上揭未經許可，持有具殺傷力之改造手槍部分
    ，於起訴書漏引槍砲彈藥刀械管制條例第8 條第4 項之法條
    ，尚有未合，應予補充，附此敘明。
五、犯罪事實一（六）部分
    核被告所為，其中未經許可持有附表所示槍枝部分，係犯槍
    砲彈藥刀械管制條例第8 條第4 項之未經許可持有可發射子
    彈具有殺傷力之改造槍枝罪；持有子彈部分，係犯同條例第
    12條第4 項之未經許可持有子彈罪，又被告持有上開具有殺
    傷力之9MM 制式子彈14顆之行為，因該14顆制式子彈，均屬
    同條例第12條第4 項規定所處罰之子彈，侵害該規定保護之
    單一社會法益，僅犯單一之未經許可持有子彈罪。公訴意旨
    就被告上揭未經許可，持有具殺傷力之改造手槍部分，於起
    訴書漏引槍砲彈藥刀械管制條例第8 條第4 項之法條，尚有
    未合，應予補充，附此敘明。被告本於單一收集槍枝、子彈
    之犯意而犯上揭未經許可持有可發射子彈具有殺傷力之改造
    手槍及未經許可持有子彈二罪名，係一行為觸犯數罪名，為
    想像競合犯，應依刑法第55條規定，從一重未經許可持有可
    發射子彈具有殺傷力之改造手槍罪處斷。
六、犯罪事實一（七）部分
    按刑法第26條規定行為不能發生犯罪之結果，又無危險者，
    不罰。故不能未遂，係指已著手於犯罪之實行，但其行為未
    至侵害法益，且又無危險者；其雖與一般障礙未遂同未對法
    益造成侵害，然須並無侵害法益之危險，始足當之。而有無
    侵害法益之危險，應綜合行為時客觀上通常一般人所認識及
    行為人主觀上特別認識之事實為基礎，再本諸客觀上一般人
    依其知識、經驗及觀念所公認之因果法則而為判斷，既非單
    純以行為人主觀上所認知或以客觀上真正存在之事實情狀為
    基礎，更非依循行為人主觀上所想像之因果法則判斷認定之
    。若有侵害法益之危險，而僅因一時、偶然之原因，如原料
    不足、技術欠缺，或遭警查獲等一時偶發之因素，未克其功
    ，致未對法益造成侵害，則為障礙未遂，非不能未遂；最高
    法院97年度台上字第351 號判決可資參照。本件被告係以扣
    案如附表七所示之工具著手製造具殺傷力之子彈，雖鑑定結
    果無殺傷力，然被告以扣案之工具著手製造具殺傷力之子彈
    ，能否完成製造，應視被告之知識、技術及改造手法而定，
    如被告具備足夠之知識、技術及改造手法，仍有改造完成之
    可能，準此，被告之行為仍有侵害法益之危險，僅因工具不
    足、技術欠缺等一時偶發之因素，未克其功，致未對法益造
    成侵害，揆諸上揭說明，被告之行為屬障礙未遂，非不能未
    遂。核被告所為，係犯槍砲彈藥刀械管制條例第12條第5 項
    、第1 項未經許可製造子彈未遂罪。被告未經許可持有附表
    七所示彈藥之主要組成零件之犯行，為未經許可製造具有殺
    傷力之子彈罪之階段行為，不另論罪。被告著手改造子彈而
    因欠缺技術未具殺傷力，為未遂犯，依刑法第25條第2 項規
    定減輕其刑。惟中華民國96年罪犯減刑條例業經公布，並自
    96 年7月16日起施行，被告所犯製造子彈未遂罪，犯罪時間
    在96年4 月24日以前，合於減刑條件，應依中華民國96年罪
    犯減刑條例規定減其宣告刑二分之一。
七、犯罪事實一（八）
    核被告所為，係犯槍砲彈藥刀械管制條例第12條第4 項之未
    經許可，持有子彈罪。又被告持有上開具有殺傷力之9MM 制
    式子彈12顆之行為，因該12顆制式子彈，均屬同條例第12條
    第4 項規定所處罰之子彈，侵害該規定保護之單一社會法益
    ，僅犯單一之未經許可持有子彈罪。被告非法持有子彈罪之
    犯罪時間在96年4 月24日之前，應依中華民國九十六年罪犯
    減刑條例規定減其宣告刑二分之一。
八、被告所犯上開犯罪事實一（一）至（八）間，共計八罪，犯
    意各別，罪名互異，應予分論併罰。
九、爰審酌被告未經許可，製造空氣槍及持有可發射子彈具有殺
    傷力之改造槍枝、子彈及製造子彈未遂，對於他人生命、身
    體以及社會治安造成潛在之危險與不安，實有可議，惟念及
    被告犯後坦承大部份犯行，態度尚佳及其犯罪之動機、目的
    、手段等一切情狀，分別量處如主文所示之刑，其中被告持
    有子彈、製造子彈未遂，係於96年4 月24日之前犯罪，應依
    中華民國96年罪犯減刑條例減其宣告刑各2 分之1 ，並定其
    應執行刑。另審酌被告前揭情狀，就罰金刑部分，依刑法第
    42條第3 項規定，均諭知如主文所示易服勞役之折算標準。
十、沒收部分
    扣案之如附表一至八所示之物，各如備註欄所示之原因及法
    條依據沒收之。至於扣押物品目錄表中模擬槍槍身下半部、
    玩具步槍前半段、固定夾、噴燈、槍枝圖鑑雖為被告所有，
    然既非屬違禁物，且無積極證據證明與本件犯罪有關，本院
    無從為沒收之諭知。至於扣案物品中另有一把開山刀，是否
    屬於槍砲彈藥刀械管制條例第4 條第1 項第3 款所定刀械，
    未據公訴人認定在案，復與本案無關，且公訴人未以違禁物
    聲請沒收，此部分涉及被告是否另涉槍砲彈藥刀械管制條例
    第14條第3 項罪嫌，爰請公訴人另行偵查，該開山刀亦不宣
    告沒收，併此敘明。
據上論斷，應依刑事訴訟法第299 條第1 項前段，槍砲彈藥刀械
管制條例第8 條第1 項、第4 項、第12條第1 項、第4 項、第5
項、第13條第4 項，刑法第11條前段、刑法第2 條第1 項、第25
條第2 項、修正前刑法第51條第5 款、第55條後段、刑法第55
條、第51條第7 款、第42條第3 項、第38條第1 項第1 款、第2
款，中華民國96年罪犯減刑條例第2 條第1 項第3 款、第7 條、
第11條，判決如主文。
本案經檢察官乙○○到庭執行職務。
中    華    民    國    97    年    9    月    30     日
                  刑事第十八庭審判長法  官  廖建瑜
                                    法  官  林永村
                                    法  官  林裕凱
以上正本證明與原本無異。
如不服本判決應於收受本判決後10日內向本院提出上訴書狀，並
應敘述具體理由，如未敘述上訴理由者，應於上訴期間屆滿後20
日內補提理由書狀於本院（均須按他造當事人之人數附繕本）「
切勿逕送上級法院」。
                                   書記官   胡樂寧
中    華    民    國    97    年    9    月    30     日
附表一製造空氣槍部分
┌───┬──────┬───┬──────────┬───────────┐
│ 編號 │ 扣案物品名 │ 數量 │      規  格        │       備  註         │
│      │（依扣押物品│      │   （鑑定結果）     │                      │
│      │目錄表所載）│      │                    │                      │
├───┼──────┼───┼──────────┼───────────┤
│  一  │改造長槍（槍│ 一支 │（槍枝管制編號110206│內政部警政署刑事警察局│
│      │身號碼F60404│      │2250）以性能檢驗法檢│97年4 月27日刑鑑字第  │
│      │0356）      │      │測，認係空氣槍，以外│0000000000槍彈鑑定書（│
│      │            │      │接高壓鋼瓶內氣體為發│參見96年度偵字第8862號│
│      │            │      │射動力，以動能測試測│偵查卷第117 頁）      │
│      │            │      │結果，其發射彈丸單位│違禁物                │
│      │            │      │面積動能為72.2焦耳/ │依刑法第38條第1 項第1 │
│      │            │      │平方公分            │款之規定              │
│      │            │      │                    │                      │
│      │            │      │                    │                      │
│      │            │      │                    │                      │
│      │            │      │                    │                      │
├───┼──────┼───┼──────────┼───────────┤
│  二  │砂輪機      │ 一台 │用以磨平切斷彈簧切口│被告於警訊及審判中供述│
│      │            │      │及磨製彈頭          │為其所有且供犯罪所用，│
│      │            │      │                    │應依刑法第三十八條第一│
│      │            │      │                    │項第二款宣告沒        │
│      │            │      │                    │                      │
│      │            │      │                    │                      │
│      │            │      │                    │                      │
├───┼──────┼───┼──────────┼───────────┤
│  三  │彈簧        │ 26條 │用以換裝活塞內之彈簧│被告於警訊及審判中供述│
│      │            │      │以增加發射動能      │為其所有且供犯罪所用應│
│      │            │      │                    │依刑法第三十八條第一項│
│      │            │      │                    │第二款宣告沒收        │
│      │            │      │                    │                      │
├───┼──────┼───┼──────────┼───────────┤
│  四  │瓦斯鋼瓶    │1個   │加強動能            │被告於警訊及審判中供述│
│      │            │（大型│                    │為其所有且供犯罪所用應│
│      │            │）    │                    │依刑法第三十八條第一項│
│      │            │      │                    │第二款宣告沒收        │
│      │            │      │                    │                      │
│      │            │      │                    │                      │
│      │            │      │                    │                      │
├───┼──────┼───┼──────────┼───────────┤
│  五  │改造工具    │ 一批 │用以更換槍枝零件    │被告於警訊及審判中供述│
│      │            │      │                    │為其所有且供犯罪所用應│
│      │            │      │                    │依刑法第三十八條第一項│
│      │            │      │                    │第二款宣告沒收        │
│      │            │      │                    │                      │
│      │            │      │                    │                      │
│      │            │      │                    │                      │
├───┼──────┼───┼──────────┼───────────┤
│  六  │鋼珠        │      │供空氣槍射擊        │被告於警訊及審判中供述│
│      │            │ 三包 │                    │為其所有且供犯罪所用應│
│      │            │（銅色│                    │依刑法第三十八條第一項│
│      │            │）    │                    │第二款宣告沒收        │
│      │            │      │                    │                      │
│      │            │      │                    │                      │
├───┼──────┼───┼──────────┼───────────┤
│  七  │槍管        │ 3支  │更換槍支零件        │均屬內政部公告之槍砲主│
│      │            │      │                    │要組成零件，係違禁物，│
│      │            │      │                    │應依刑法第三十八條第一│
│      │            │      │                    │項第一款宣告沒收      │
│      │            │      │                    │                      │
├───┼──────┼───┼──────────┼───────────┤
│  八  │滑套        │ 1支  │更換槍支零件        │屬內政部公告之槍砲主要│
│      │            │      │                    │組成零件，係違禁物，應│
│      │            │      │                    │依刑法第三十八條第一項│
│      │            │      │                    │第一款宣告沒收        │
│      │            │      │                    │                      │
├───┼──────┼───┼──────────┼───────────┤
│  九  │槍身握把墊片│ 8個  │更換槍支零件        │被告於警訊及審判中供述│
│      │            │      │                    │為其所有且供犯罪所用  │
│      │            │      │                    │依刑法第三十八條第一項│
│      │            │      │                    │第二款宣告沒收        │
├───┼──────┼───┼──────────┼───────────┤
│  十  │小型砂輪機  │1台   │刨光滑套            │被告於警訊及審判中供述│
│      │            │      │                    │為其所有且供犯罪所用  │
│      │            │      │                    │依刑法第三十八條第一項│
│      │            │      │                    │第二款宣告沒收        │
├───┼──────┼───┼──────────┼───────────┤
│      │            │      │更換槍支零件        │屬內政部公告之槍砲主要│
│ 十一 │銀色貝瑞塔手│1 支  │                    │組成零件，係違禁物，應│
│      │槍槍身      │      │                    │依刑法第三十八條第一項│
│      │            │      │                    │第一款宣告沒收        │
├───┼──────┼───┼──────────┼───────────┤
│      │            │      │更換槍支零件        │屬內政部公告之槍砲主要│
│ 十二 │彈匣        │2個   │                    │組成零件，係違禁物，應│
│      │            │      │                    │依刑法第三十八條第一項│
│      │            │      │                    │第一款宣告沒收        │
│      │            │      │                    │                      │
│      │            │      │                    │                      │
│      │            │      │                    │                      │
├───┼──────┼───┼──────────┼───────────┤
│ 十三 │槍枝零組件  │1台   │更換槍支零件（非槍支│被告於警訊及審判中供述│
│      │            │      │主要組成零件）      │為其所有且供犯罪所用  │
│      │            │      │                    │依刑法第三十八條第一項│
│      │            │      │                    │第二款宣告沒收        │
├───┼──────┼───┼──────────┼───────────┤
│ 十四 │擦槍工具    │ 5支  │保養槍枝之用        │被告於警訊及審判中供述│
│      │            │      │                    │為其所有且供犯罪所用  │
│      │            │      │                    │依刑法第三十八條第一項│
│      │            │      │                    │第二款宣告沒收        │
├───┼──────┼───┼──────────┼───────────┤
│ 十五 │擦槍潤滑油  │ 1瓶  │保養槍枝之用        │被告於警訊及審判中供述│
│      │            │      │                    │為其所有且供犯罪所用  │
│      │            │      │                    │依刑法第三十八條第一項│
│      │            │      │                    │第二款宣告沒收        │
└───┴──────┴───┴──────────┴───────────┘
附表二持有空氣槍部分
┌───┬──────┬───┬──────────┬────────────┐
│ 編號 │ 扣案物品名 │ 數量 │      規  格        │       備  註           │
│      │（依扣押物品│      │   （鑑定結果）     │                        │
│      │目錄表所載）│      │                    │                        │
├───┼──────┼───┼──────────┼────────────┤
│  一  │改造長槍（木│ 一支 │（槍枝管制編號110203│內政部警政署刑事警察局97│
│      │製槍身）    │      │3761）以性能檢驗法檢│年4 月27日刑鑑字第      │
│      │            │      │測，認係空氣槍，以小│0000000000槍彈鑑定書（參│
│      │            │      │型二氧化碳高壓鋼瓶內│見96年度偵字第8862號偵查│
│      │            │      │氣體為發射動力，以動│卷第117 頁）            │
│      │            │      │能測試測結果，其發射│違禁物                  │
│      │            │      │彈丸單位面積動能為  │刑法第38條第1 項第1 款之│
│      │            │      │25焦耳/ 平方公分    │規定                    │
│      │            │      │                    │                        │
│      │            │      │                    │                        │
│      │            │      │                    │                        │
├───┼──────┼───┼──────────┼────────────┤
│      │            │      │                    │被告於警訊及審判中供述為│
│ 二   │ 瓦斯鋼瓶   │四瓶  │空氣槍發射動能      │其所有且供犯罪所用      │
│      │            │（小）│                    │依刑法第三十八條第一項  │
│      │            │      │                    │第二款宣告沒收          │
├───┼──────┼───┼──────────┼────────────┤
│      │            │銀色一│空氣槍發射之用      │被告於警訊及審判中供述為│
│ 三   │ 鋼珠       │盒    │                    │其所有且供犯罪所用      │
│      │            │      │                    │依刑法第三十八條第一項  │
│      │            │      │                    │第二款宣告沒收          │
└───┴──────┴───┴──────────┴────────────┘
 附表三持有改造手槍部分
┌───┬──────┬───┬──────────┬──────────┐
│ 編號 │ 扣案物品名 │ 數量 │      規  格        │       備  註       │
│      │（依扣押物品│      │   （鑑定結果）     │                    │
│      │目錄表所載）│      │                    │                    │
├───┼──────┼───┼──────────┼──────────┤
│  一  │黑色貝瑞塔手│ 一支 │（槍枝管制編號110203│內政部警政署刑事警察│
│      │槍（黑色槍管│      │3761）以性能檢驗法檢│局97年4 月27日刑鑑字│
│      │，無彈匣）  │      │測，認係改造手槍，由│第0000000000槍彈鑑定│
│      │            │      │仿BERETTA 廠92FS型半│書（參見96年度偵字第│
│      │            │      │自動手槍製造之槍枝，│8862號偵查卷第117 頁│
│      │            │      │換裝土造金屬槍管而成│）                  │
│      │            │      │，經裝填底火之適用彈│違禁物              │
│      │            │      │殼測試，可擊發，應可│刑法第38條第1 項第1 │
│      │            │      │供擊發適用子彈使用，│款之規定            │
│      │            │      │研判具有殺傷力      │                    │
│      │            │      │                    │                    │
│      │            │      │                    │                    │
│      │            │      │                    │                    │
│      │            │      │                    │                    │
└───┴──────┴───┴──────────┴──────────┘
附表四持有改造手槍部分
┌───┬──────┬───┬──────────┬──────────┐
│ 編號 │ 扣案物品名 │ 數量 │      規  格        │       備  註       │
│      │（依扣押物品│      │   （鑑定結果）     │                    │
│      │目錄表所載）│      │                    │                    │
├───┼──────┼───┼──────────┼──────────┤
│  一  │黑色貝瑞塔手│ 一支 │（槍枝管制編號110203│內政部警政署刑事警察│
│      │槍（白色槍管│      │3762）以性能檢驗法檢│局97年4 月27日刑鑑字│
│      │，無彈匣）  │      │測，認係改造手槍，由│第0000000000槍彈鑑定│
│      │            │      │仿BERETTA 廠92FS型半│書（參見96年度偵字第│
│      │            │      │自動手槍製造之槍枝，│8862號偵查卷第118 頁│
│      │            │      │換裝土造金屬槍管而成│）                  │
│      │            │      │，經裝填底火之適用彈│違禁物              │
│      │            │      │殼測試，可擊發，應可│刑法第38條第1 項第1 │
│      │            │      │供擊發適用子彈使用，│款之規定            │
│      │            │      │研判具有殺傷力      │                    │
│      │            │      │                    │                    │
│      │            │      │                    │                    │
│      │            │      │                    │                    │
│      │            │      │                    │                    │
└───┴──────┴───┴──────────┴──────────┘
附表五持有改造手槍部分
┌───┬──────┬───┬──────────┬──────────┐
│ 編號 │ 扣案物品名 │ 數量 │      規  格        │       備  註       │
│      │（依扣押物品│      │   （鑑定結果）     │                    │
│      │目錄表所載）│      │                    │                    │
├───┼──────┼───┼──────────┼──────────┤
│  一  │黑色毛瑟牌手│ 一支 │（槍枝管制編號110203│內政部警政署刑事警察│
│      │槍（含彈匣）│      │3763）以性能檢驗法檢│局97年4 月27日刑鑑字│
│      │            │      │測，認係改造手槍，由│第0000000000槍彈鑑定│
│      │            │      │Mauser HSC 90       │書（參見96年度偵字第│
│      │            │      │Kaliber 9mm P.A.K 模│8862號偵查卷第118 頁│
│      │            │      │型槍，換裝土造金屬槍│）                  │
│      │            │      │管而成，經裝填底火之│違禁物              │
│      │            │      │適用彈殼測試，可擊發│刑法第38條第1 項第1 │
│      │            │      │，應可供擊發適用子彈│款之規定            │
│      │            │      │使用，研判具有殺傷力│                    │
│      │            │      │                    │                    │
│      │            │      │                    │                    │
│      │            │      │                    │                    │
│      │            │      │                    │                    │
└───┴──────┴───┴──────────┴──────────┘
附表六持有改造手槍部分
┌───┬──────┬───┬──────────┬──────────┐
│ 編號 │ 扣案物品名 │ 數量 │      規  格        │       備  註       │
│      │（依扣押物品│      │   （鑑定結果）     │                    │
│      │目錄表所載）│      │                    │                    │
├───┼──────┼───┼──────────┼──────────┤
│  一  │黑色GARDONE │ 一支 │（槍枝管制編號      │內政部警政署刑事警察│
│      │VT1934手槍（│      │0000000000）以性能檢│局97年4 月27日刑鑑字│
│      │含彈匣）    │      │驗法檢測，認係改造手│第0000000000槍彈鑑定│
│      │            │      │槍，由仿BERETTA 廠  │書（參見96年度偵字第│
│      │            │      │1934型半自動手槍製造│8862號偵查卷第118 頁│
│      │            │      │之槍枝，換裝土造金屬│）                  │
│      │            │      │槍管而成，經裝填底火│違禁物              │
│      │            │      │之適用彈殼測試，可擊│刑法第38條第1 項第1 │
│      │            │      │發，應可供擊發適用子│款之規定            │
│      │            │      │彈使用，研判具有殺傷│                    │
│      │            │      │力                  │                    │
│      │            │      │                    │                    │
│      │            │      │                    │                    │
│      │            │      │                    │                    │
└───┴──────┴───┴──────────┴──────────┘
附表七製造子彈部分
┌───┬──────┬───┬──────────┬──────────┐
│ 編號 │ 扣案物品名 │ 數量 │    用途            │       備  註       │
│      │（依扣押物品│      │                    │                    │
│      │目錄表所載）│      │                    │                    │
├───┼──────┼───┼──────────┼──────────┤
│ 一   │底火        │一盒  │製造子彈用          │非屬內政部公告之彈藥│
│      │            │      │                    │主要組成零件，為被告│
│      │            │      │                    │所有供犯罪所用之物，│
│      │            │      │                    │應依刑法第三十八條第│
│      │            │      │                    │一項第二款宣告沒收  │
│      │            │      │                    │                    │
│      │            │      │                    │                    │
├───┼──────┼───┼──────────┼──────────┤
│ 二   │鑽孔機      │ 一台 │將子彈鑽孔放入底火  │非屬內政部公告之槍砲│
│      │            │      │                    │彈藥主要組成零件，為│
│      │            │      │                    │被告所有供犯罪所用之│
│      │            │      │                    │物，應依刑法第三十八│
│      │            │      │                    │條第一項二款沒收    │
├───┼──────┼───┼──────────┼──────────┤
│ 三   │子彈（半成品│ 10顆 │9MM 制式彈頭4 顆、  │內政部警政署刑事警察│
│      │）          │（原扣│9MM 制式彈頭1 顆（彈│局97年4 月16日刑鑑字│
│      │            │案11顆│頭底部有切割痕跡）  │第0970037092號函（參│
│      │            │試射一│9MM 制式彈殼5 顆（彈│見本院卷第59頁）    │
│      │            │顆0.38│底標記AP00，2 顆；FC│屬內政部公告之彈藥主│
│      │            │吋制式│9MM LUGER ，1 顆；★│要組成零件，違禁物，│
│      │            │子彈一│─★9MM LUGER，2顆）│應依刑法第三十八條第│
│      │            │顆，彈│                    │一項第一款宣告沒收  │
│      │            │頭有切│                    │                    │
│      │            │割痕跡│                    │                    │
│      │            │，實際│                    │                    │
│      │            │試射，│                    │                    │
│      │            │無法擊│                    │                    │
│      │            │發，不│                    │                    │
│      │            │具殺傷│                    │                    │
│      │            │力）  │                    │                    │
└───┴──────┴───┴──────────┴──────────┘
附表八持有子彈部分
┌───┬──────┬───┬──────────┬──────────┐
│ 編號 │ 扣案物品名 │ 數量 │      規  格        │       備  註       │
│      │（依扣押物品│      │   （鑑定結果）     │                    │
│      │目錄表所載）│      │                    │                    │
├───┼──────┼───┼──────────┼──────────┤
│  一  │子彈（成品）│ 7    │以性能檢驗法檢測，認│內政部警政署刑事警察│
│      │            │（扣案│係口徑9MM 制式子彈，│局97年4 月27日刑鑑字│
│      │            │12顆，│以試射法試射5顆，可 │第0000000000槍彈鑑定│
│      │            │試射5 │擊發，認具有殺傷力  │書（參見96年度偵字第│
│      │            │顆）  │                    │8862號偵查卷第118 頁│
│      │            │      │                    │）                  │
│      │            │      │                    │                    │
└───┴──────┴───┴──────────┴──────────┘


司法院資訊處製作；財團法人民間司法改革基金會備份。
